【裁判字號】    99,上訴,1284
【裁判日期】    990709
【裁判案由】    違反毒品危害防制條例
【裁判全文】
臺灣高等法院臺中分院刑事判決        99年度上訴字第1284號
上  訴  人
即  被  告  甲○○
上列上訴人即被告因違反毒品危害防制條例案件，不服臺灣彰化
地方法院99年度訴字第544號中華民國99年5月13日第一審判決（
起訴案號：臺灣彰化地方法院檢察署99年度毒偵字第598號），
提起上訴，本院判決如下：
    主  文
上訴駁回。
    理  由
一、按依刑事訴訟法第350條、第361條、第362條、第367條規定
    ，不服地方法院之第一審判決而上訴者，須提出上訴書狀，
    並應敘述具體理由，為上訴必備之程式；其所提出之書狀未
    敘述上訴理由，或僅曾以言詞陳述上訴理由者，均應於上訴
    期間屆滿後20日內補提理由書於第一審法院。第一審法院經
    形式審查，認逾期未補提上訴理由者，應定期間先命補正；
    逾期未補正者，為上訴不合法律上之程式，應以裁定駁回。
    倘已提出上訴理由，但所提非屬具體理由者，或已上訴但未
    提上訴理由，經審判長定期間補正仍未補正者，則應由第二
    審法院以上訴不合法律上之程式，判決駁回。而所謂具體理
    由，必係依據卷內既有訴訟資料或提出新事證，指摘或表明
    第一審判決有何採證認事、用法或量刑等足以影響判決本旨
    之不當或違法，而構成應予撤銷之具體事由，始克當之（例
    如：依憑證據法則具體指出所採證據何以不具證據能力，或
    依憑卷證資料，明確指出所為證據證明力之判斷如何違背經
    驗、論理法則）；倘僅泛言原判決認定事實錯誤、違背法令
    、量刑失之過重或輕縱，而未依上揭意旨指出具體事由，或
    形式上雖已指出具體事由，然該事由縱使屬實，亦不足以認
    為原判決有何不當或違法者（例如：對不具有調查必要性之
    證據，法院未依聲請調查亦未說明理由，或援用證據不當，
    但除去該證據仍應為同一事實之認定），皆難謂係具體理由
    ，俾與第二審上訴制度旨在請求第二審法院撤銷、變更第一
    審不當或違法之判決，以實現個案救濟之立法目的相契合，
    並節制濫行上訴（最高法院97年度台上字第892號刑事判決
    意旨參照）。
二、本件上訴人即被告甲○○（下稱被告）於民國99年5月26日
    向原審法院提出上訴書狀，惟未記載上訴理由，至99年6月
    14日補提上訴理由狀，核其記載之上訴理由略為：上訴人甲
    ○○因不服彰化地方法院之判決提起上訴，因被告施用毒品
    是自戕身心之行為，未曾因毒品去危害他人財產性命，被告
    於98年11月30日經警查獲吸食毒品而移送法院審理時，請求
    法官准予美沙冬治療，未被裁定准許，被告在毒癮發作之下
    ，唯有找毒暫解痛苦，實屬無奈，且被已被收押近3個月，
    已將毒癮戒斷，懇請准予撤銷原判決，並准予美沙冬療程等
    語。
三、本院查：
  (一)被告甲○○因不服上開臺灣彰化地方法院之第一審判決，而
    於前述時間具狀敘明理由向原審法院提起上訴，則依刑事訴
    訟法第361條第2項之規定、該條項立法修正理由及上揭最高
    法院判決意旨，被告倘已提出上訴理由，但所提非屬具體理
    由者，即應由第二審法院以上訴不合法律上之程式，以判決
    駁回之；且上訴理由之具體與否係屬第二審法院審查範圍，
    不在命補正之列（參見法院辦理刑事訴訟案件應行注意事項
    第162點）。
  (二)又原判決以卷附尿液代號與真實姓名年籍對照表（代號B077
    ）、採尿同意書及詮昕科技股份有限公司於99年3月9日出具
    之濫用藥物尿液檢驗報告（原樣編號B077）各1件，與被告
    於偵訊及原審所為核與事實相符之自白暨臺灣高等法院被告
    前案紀錄表等證據資料，認被告係5年內再犯毒品危害防制
    條例第10條第1項、第2項之施用第一、二級毒品等罪，且為
    累犯，乃適用毒品危害防制條例第10條第1項、第2項、刑法
    第11條前段、第47條第1項、第51條第5款等規定，並審酌被
    告前於98年間甫因施用毒品案件經判處罪刑確定，猶不知悔
    改，未能戒除毒癮，仍一再施用毒品，顯見其受毒害之纏身
    ，欠缺禁絕毒害之決心，及施用毒品係自戕身心，且其犯後
    尚知坦承犯行等一切情狀，就其所犯2罪，分別量處有期徒
    刑10月、6月，及定應執行刑為有期徒刑1年2月，核其採證
    認事及用法，並無違反一般經驗法則、論理法則及證據法則
    ，量刑亦屬妥適，此先予敘明。
  (三)而觀被告前開上訴書狀所記載之上訴理由，顯未本於案內具
    體之卷證資料，或提出其他新事證，以指摘或表明第一審判
    決有何採證認事、用法或量刑等足以影響判決本旨之不當或
    違法，而可構成應予撤銷之具體事由。因其所言施用毒品乃
    自戕身心之行為，業據原判決於科刑時將之斟酌在內，且其
    所為量刑並無失出或不當，前亦已敘明；另被告請求改以美
    沙冬療法代替刑罰之執行云云，則乏依據，無從審酌；此外
    ，被告之上訴理由並未再指摘原判決有何其他具體違法或不
    當之處，故前揭上訴理由非可認係具體理由。
四、綜上所述，被告之上訴理由既非前開說明所謂之具體理由，
    則揆諸前揭最高法院判決之意旨，及依「程序優先於實體」
    之刑事訴訟法原則，本件上訴即不合法定上訴程式，而應予
    駁回，並不經言詞辯論為之。
據上論斷，應依刑事訴訟法第367條前段、第372條，判決如主文
。
中    華    民    國    99    年    7     月    9     日
            刑事第九庭  審判長法  官  江  德  千
                              法  官  許  旭  聖
                              法  官  莊  深  淵
以上正本證明與原本無異。
施用第一級毒品部分，得上訴。
施用第二級毒品部分，不得上訴。
如不服本判決應於收受送達後十日內向本院提出上訴書狀，其未
敘述上訴之理由者，並得於提起上訴後十日內向本院補提理由書
（均須按他造當事人之人數附繕本）「切勿逕送上級法院」。
                              書記官  陳  振  海
中    華    民    國    99    年    7     月    9     日

司法院資訊處製作；財團法人民間司法改革基金會備份。
